---
styles:
  styles.css
sidebar: false
---

::: {style="text-align: center"}
::: {style="font-family: fantasy; font-size: 50px; font-style: normal; font-variant: small-caps; font-weight: 700; line-height: 39.6px; color: #333333;"}
**Code or Die**
:::
:::

> *Proje Sayfamıza Hoş Geldiniz.*

*Projemizle ilgili güncellemelerden haberdar olmak için bu alanı takip edin.*

(Aşağıdaki başlıklar örnek olarak verilmiştir; lütfen gerektiği şekilde düzenlemekten çekinmeyin.)

# Proje Genel Bakış ve Kapsamı

xxxxxx

# Veri

xxxxxx

## Veri Kaynağı

xxxxxx

## Veri Hakkında Genel Bilgiler

xxxxxx

## Tercih Sebebi

xxxxxx

## Ön İşleme

1.  2013-2022 toplam intihar sayısı:
```{r}
# readxl paketini yükle
install.packages("readxl")
library(readxl)

# Kadın intihar sayılarını oku
kadın_veri <- read_excel("tr_intihar_cinsiyet_kadin.xlsx")

# Erkek intihar sayılarını oku
erkek_veri <- read_excel("tr_intihar_cinsiyet_erkek.xlsx")

# Toplam kadın intihar sayısı
toplam_kadın <- sum(yil_kadin)

# Toplam erkek intihar sayısı
toplam_erkek <- sum(yil_erkek)

# Toplam intihar sayısı
toplam <- toplam_kadın + toplam_erkek

# Sonuçları yazdır
print(paste("Toplam kadın intihar sayısı:", toplam_kadın))
print(paste("Toplam erkek intihar sayısı:", toplam_erkek))
print(paste("Toplam intihar sayısı:", toplam))


#burada tr geneli şu kadar kişi bu 10 yılda intihar etmiş Şukadarı kadın şukararı erkek şeklinde sum vs. komutlarıı kullarak gösterelim#

```


# Analiz

xxxxxx  
```{r}
# 1. grafik bir böglere göre yıllık kadın cinayeti                                                              2. grafik bir böglere göre yıllık erkek  cinayeti                                                              3. grafik yıl sebep grafiği    #



```

## Keşifsel Veri Analizi

xxxxxx

## Trend Analizi

xxxxxx

## Model Uydurma

xxxxxx

## Sonuçlar

xxxxxx

# Sonuçlar ve Ana Çıkarımlar

xxxxxx
