---
title: "Çalışma 1"
---

MUY655 İş Analitiği dersi Çalışma 1 içeriği aşağıda paylaşılmıştır. Örnek

## a. "Veri Bilimi ve Endüstri Mühendisliği Üzerine Sohbetler" Videosu Özet Çalışması

\
Bu çalışmada aşağıdaki videonun özeti hazırlanmıştır.

[Veri Bilimi ve Endüstri Mühendisliği Üzerine Sohbetler - Mustafa Baydoğan & Erdi Daşdemir](https://www.youtube.com/watch?v=1Mvkn71dhaA)

Bu videoda ....

## b. "mtcars" Veriseti İnceleme Çalışması

Bu çalışmada **mtcars** veri seti incelenmiştir. Özel Fonksiyonlar ve Döngüler ile istatistiksel özetleri aşağıdaki gibidir.

```{r}
library(dslabs) 
data("mtcars") 
print(mtcars)

```

## c. "na_example" Veriseti İnceleme Çalışması

Bu çalışmada "na_example" veri seti üzerinde çalışılarak aşağıdaki işlemler yapılmıştır.

### 1. N/A içeren data set

```{r}
install.packages("dslabs") 
library(dslabs) 
data(na_example) 
print(na_example)
```

### 2.Toplam N/A sayı değeri

```{r}
total_na <- sum(is.na(na_example))
print(paste("Toplam NA değeri sayısı:", total_na))
```

### 3.N/A değerlerinin 665 ile değiştirilmesi

```{r}
updated_data <- na_example
updated_data[is.na(updated_data)] <- 665
print(updated_data)
```

### 4.Güncellenmiş veri setindeki toplam NA değeri sayısı

```{r}
new_total_na <- sum(is.na(updated_data))
print(paste("Güncellenmiş veri setindeki toplam NA değeri sayısı:", new_total_na))
```

### 5.Güncellenmiş veri setindeki toplam 655 değeri sayısı

```{r}
count_665 <- sum(updated_data == 665)
print(paste("Güncellenmiş veri setinde 665 numarasının sayısı:", count_665))
```
