---
title: "Çalışma 1"
---

MUY655 İş Analitiği dersi Çalışma 1 içeriği aşağıda paylaşılmıştır. Örnek

## a. "Veri Bilimi ve Endüstri Mühendisliği Üzerine Sohbetler" Videosu Özet Çalışması

\
Bu çalışmada aşağıdaki videonun özeti hazırlanmıştır.

[Veri Bilimi ve Endüstri Mühendisliği Üzerine Sohbetler - Mustafa Baydoğan & Erdi Daşdemir](https://www.youtube.com/watch?v=1Mvkn71dhaA)

Bu videoda ....

## b. "mtcars" Veriseti İnceleme Çalışması

Bu çalışmada **mtcars** veri seti incelenmiştir. Özel Fonksiyonlar ve Döngüler ile istatistiksel özetleri aşağıdaki gibidir.

## 1. mtcars veri seti tanımlandı

```{r}
library(dslabs) 
data(mtcars) 
print(mtcars)

```

## 2. custom_summary fuction tanımlama

```{r}
custom_summary <- function(vec) {
  summary_list <- list(
    Mean = mean(vec),
    Median = median(vec),
    Standard_Deviation = sd(vec),
    Minimum = min(vec),
    Maximum = max(vec)
  )
  return(summary_list)
}
print(custom_summary)
```
##3.Veri setinin sayısal sütunlarını içeren bir vektör oluşturalım

```{r}
numeric_columns <- sapply(mtcars, is.numeric)
print(numeric_columns)

```
##4. Sayısal sütunlar üzerinde döngü ile custom_summary fonksiyonunu uygulayalım

```{r}
for (col_name in names(mtcars)[numeric_columns]) {
  cat("Column:", col_name, "\n")
  print(custom_summary(mtcars[[col_name]]))
}

```
##5.apply ile Alternatif Bir Yaklaşımı

```{r}
result <- apply(mtcars, 2, custom_summary)
print(result)

```



## c. "na_example" Veriseti İnceleme Çalışması

Bu çalışmada "na_example" veri seti üzerinde çalışılarak aşağıdaki işlemler yapılmıştır.

### 1. N/A içeren data set

```{r}
install.packages("dslabs") 
library(dslabs) 
data(na_example) 
print(na_example)
```

### 2.Toplam N/A sayı değeri

```{r}
total_na <- sum(is.na(na_example))
print(paste("Toplam NA değeri sayısı:", total_na))
```

### 3.N/A değerlerinin 665 ile değiştirilmesi

```{r}
updated_data <- na_example
updated_data[is.na(updated_data)] <- 665
print(updated_data)
```

### 4.Güncellenmiş veri setindeki toplam NA değeri sayısı

```{r}
new_total_na <- sum(is.na(updated_data))
print(paste("Güncellenmiş veri setindeki toplam NA değeri sayısı:", new_total_na))
```

### 5.Güncellenmiş veri setindeki toplam 655 değeri sayısı

```{r}
count_665 <- sum(updated_data == 665)
print(paste("Güncellenmiş veri setinde 665 numarasının sayısı:", count_665))
```
