---
title: "Çalışma 1"
---

MUY655 İş Analitiği dersi Çalışma 1 içeriği aşağıda paylaşılmıştır.

# a. "Veri Bilimi ve Endüstri Mühendisliği Üzerine Sohbetler" Videosu Özet Çalışması

\
Bu çalışmada aşağıdaki videonun özeti hazırlanmıştır.

[Veri Bilimi ve Endüstri Mühendisliği Üzerine Sohbetler - Mustafa Baydoğan & Erdi Daşdemir](https://www.youtube.com/watch?v=1Mvkn71dhaA)

Bu videoda konuşmacı veri analizi yöntemleri, veri madenciliği, tahmin yöntemleri, karar verme süreçleri ve matematiksel modelleme konularına değinmektedir.

Karar verme süreci aşamaları 4 alt başlıkta incelenmiştir. Bunlar;

1.      Problemi tanımlama, amaç belirleme

2.      Problem ile ilgili olası nedenlerin belirlenmesi

3.      Problem ile ilgili verilerin ve gerekli bilgilerin toplanması

4.      Alternatiflerin belirlenmesi, olası sonuçların tahmini ve en uygulanabilir olanın seçilmesi

Geçmiş veriler, tahmin yöntemleri ve optimizasyon modelleri çerçevesinde süreç izleme ile karara varıldığından bahsetmektedir.

Örnek olarak kereste imalatı üzerinden bir veri analizi yapıldığından bahsedilmektedir.  Yaş kereste resminden kereste eğrilik tahmini yapılıyor. Problemin temel nedeni üzerinde durularak başlanıyor. Konuşmacı bu veri analizi örneğinde “Kereste neden yamulur? sorusu ile sürece başlamış ve bunun nedenlerini araştırmış. Veri elde etmek için nedenlerin sayıya nasıl döküleceği üzerinde durarak yol göstermektedir. Buradaki amacın resimdeki verileri sayıya döküp bir tahmin algoritması oluşturmak ve bu verileri bir fonksiyona vermek olduğundan bahsetmektedir. Matematiksel modelleme üzerine örnekler vererek karar verme sürecini açıklamaktadır.

Geleneksel öğrenme ve derin öğrenme konularına değinerek karar verme aşamalarının buradaki önemini vurgulamaktadır. Karar verme sürecindeki aşamaları da kısaca yorumlanabilirlik, yönlendirme, dirençli/gürbüz olabilme ve karara çevirebilme olarak açıklamaktadır.

Konuşmacı ayrıca karar vermede tahmin doğruluğunun önemini vurgulamaktadır. Bunu da kendi yapmış olduğu elektrik piyasası işlemleri örneğinden verilerle açıklamaktadır. Tahminlerin tutmaması sonucu dengesizlik ortaya çıkacağını, tahminlerin eksik ya da fazla olmasının ciddi zararlara yol açacağına değinmektedir. Değişkenler göz önünde bulundurularak oluşturulan veri analizi çalışmasında yapılan tahminlerle dengesizlik maliyetinde mevcut sisteme göre 6 milyon TL ek fayda sağlandığını belirtmektedir. Burada karar vermede doğru tahmin yapmanın önemine dikkat çekmektedir.

Son olarak çıkarımlar kısmında ise; doğru veriyi elde etmek doğru dönüşümleri yapmanın ve az veya kirli veri ile uğraşın ciddi insan kaynağı gerektirdiğinin önemine dikkat çekmektedir. Ayrıca karar verme için kullanılan tahminlerin yüzde yüz doğru olmak zorunda olmadığını ve bir aralık verilerek tahmin yapılıyorsa doğru karar olarak sayılabileceğini vurgulamaktadır.

\*\*\*CHATGPT

Bu konuşmada, konuşmacı öğrenme süreci, kariyer gelişimi ve makine öğrenimi gibi çeşitli konuları kapsayan önemli noktaları ele alır. Öğrenme sürecinin kişisel tercihlere ve tecrübelere göre şekillendiğini belirtmektedir. Kendi deneyimlerinden yola çıkarak lisans hayatından şu ana kadarki süreçte, özellikle pratik yaparak ve sorunlarla karşılaşarak öğrenmenin önemini vurgulamaktadır.

Kariyer gelişimi konusunda, cesaretin ve sürekli öğrenmenin gerekliliğine işaret eder. Özellikle, farklı problemlerle karşılaşmanın ve onları çözmenin, kişinin becerilerini geliştirmesine yardımcı olduğunu belirtir. Ayrıca, ilgi duyulan konular üzerinde derinlemesine çalışmanın önemine değinir ve ilgili kişilere danışarak ve iş birlikleri yaparak öğrenme sürecini desteklemenin faydalarını vurgular.

Yüksek lisans ve doktora eğitiminin yapılmasına ilişkin önerilerde bulunurken, Türkiye'deki koşullar ve ekonomik durumun göz önünde bulundurulmasına dikkat çekmektedir. Yüksek lisans ve doktora eğitimini Türkiye'de tamamlamanın avantajlarından bahseder ve akademik kariyer için uygun bir temel sağlayabileceğini belirtmektedir. Sonraki süreçte yurt dışında eğitime devam etmenin mevcut tecrübeler ve öğrencilerinden aldığı geri bildirimler doğrultusunda daha iyi olacağına inanmaktadır.

Makine öğrenimi ve derin öğrenme gibi alanlarda başlamak isteyenler için, öğrenme kaynakları ve başlangıç noktaları hakkında önerilerde bulunmaktadır. Özellikle, kolay anlaşılır ve örneklerle açıklayıcı olması bakımından istatistikçilerin yazdığı "Introduction to Statistical Learning” kitabını tavsiye etmektedir.

Son olarak, karar verme ve tahmin yeteneklerinin önemini vurgular ve hem model hem matematiksel optimizasyon problemi ve tahmin ihtiyacı içeren prescriptive analytics gibi konulara da değinir. Karar verme ve tahmin yeteneklerini geliştirmenin, endüstri mühendisliği gibi alanlarda başarılı olmanın önemli bir unsuru olduğunu belirtmektedir.

Genel olarak, bu konuşma öğrencilere veri bilimi üzerine kariyer gelişimi ve makine öğrenimi gibi alanlarda başarılı olmaları için değerli bilgiler sunmakta ve kişisel deneyimlerinden de yola çıkarak tavsiyelerde bulunmaktadır.

# b. "mtcars" Veriseti İnceleme Çalışması

Bu çalışmada **mtcars** veri seti incelenmiştir. Özel Fonksiyonlar ve Döngüler ile istatistiksel özetleri aşağıdaki gibidir.

## b.1. mtcars veri seti tanımlama

```{r}
library(dslabs) 
data(mtcars) 
print(mtcars)

```

## b.2. custom_summary fuction tanımlama

```{r}
custom_summary <- function(code_or_die) {
  summary_list <- list(
    Mean = mean(code_or_die),
    Median = median(code_or_die),
    Standard_Deviation = sd(code_or_die),
    Minimum = min(code_or_die),
    Maximum = max(code_or_die)
  )
  return(summary_list)
}
print(custom_summary)
```

## b.3. Veri setinin sütunlarının sayısal olduğundan emin olma

```{r}
sayisal_sutun <- sapply(mtcars, is.numeric)
print(sayisal_sutun)

```

## b.4. Sayısal sütunlar üzerinde döngü ile custom_summary fonksiyonunu uygulama

```{r}
for (sutun_adi in names(mtcars)[sayisal_sutun]) {
  cat("Column:", sutun_adi, "\n")
  print(custom_summary(mtcars[[sutun_adi]]))
}
## 58. satırda "cat" fonksiyonu ile concatenate (birleştirmek) amacıyla kullanılmıştır.

```

## b.5. apply ile alternatif bir uygulama

```{r}
result <- apply(mtcars, 2, custom_summary)
print(result)

```

# c. "na_example" Veriseti İnceleme Çalışması

Bu çalışmada "na_example" veri seti üzerinde çalışılarak aşağıdaki işlemler yapılmıştır.

## c.1. N/A içeren data set

```{r}
install.packages("dslabs") 
library(dslabs) 
data(na_example) 
print(na_example)
```

## c.2. Toplam N/A sayı değeri

```{r}
total_na <- sum(is.na(na_example))
print(paste("Toplam NA değeri sayısı:", total_na))
```

## c.3. N/A değerlerinin 665 ile değiştirilmesi

```{r}
updated_data <- na_example
updated_data[is.na(updated_data)] <- 665
print(updated_data)
```

## c.4. Güncellenmiş veri setindeki toplam NA değeri sayısı

```{r}
new_total_na <- sum(is.na(updated_data))
print(paste("Güncellenmiş veri setindeki toplam NA değeri sayısı:", new_total_na))
```

## c.5. Güncellenmiş veri setindeki toplam 655 değeri sayısı

```{r}
count_665 <- sum(updated_data == 665)
print(paste("Güncellenmiş veri setinde 665 numarasının sayısı:", count_665))
```
